【裁判字號】    87,易,1386
【裁判日期】    890225
【裁判案由】    違反麻醉藥品管理條例
【裁判全文】
臺灣臺南地方法院刑事判決                        八十七年度易字第一三八六號
    公  訴  人  臺灣台南地方法院檢察署檢察官
    被      告  甲○○
右列被告因肅清煙毒條例案件，經檢察官提起公訴（八十七年度偵字第三五九九號）
及移送併辦（八十七年度偵字第三六五三號），本院判決如左：
    主  文
甲○○連續施用第二級毒品，免刑，扣案如附表之毒品安非他命均沒收銷燬之。
    事  實
一、甲○○曾於民國八十三年間曾因麻醉藥品管理等案件經法院判處有期徒刑五年六
    月確定，指揮書執畢日期為八十九年三月二十八日，於八十五年十月四日假釋付
    保護管束，竟不知悔改基於概括犯意，於保護管束期間，自民國（下同）八十七
    年一月間起，至同年三月十二日止，連續在台南市○○路與前鋒路口附近、台南
    市○○路喬麗賓館及台南市○○路○段三三巷六三號家中其他不特定地點，以燈
    泡吸食器非法吸用化學合成麻醉藥品安非他命。嗣於同年二月十八日下午六時三
    十分許，在國道一號公路三四七公里岡山收費站北向路段為警在其身上查獲扣案
    如附表編號一所示之安非他命毛重，復於八十七年三月十五日十七時許，在台南
    市○區○○路一段一七四號再為警查獲，並扣得如附表編號二所示之安非他命，
    再採尿送驗後查悉上情。
二、案經國道公路警察局五警察隊移高雄地方法院檢察署呈由台灣高等法院檢察署核
    轉台灣台南地方法院檢察署及台南市警察局第一分局移送該署檢察官偵查起訴及
    移送併辦。
    理  由
一、訊據被告甲○○就於右開時地，連續以燈泡吸食器非法吸用化學合成麻醉藥品安
    非他命一節，坦承不諱，被告經警先後查獲二次所採尿液經送檢驗，結果呈安非
    他命陽性反應，另扣案之安非他命經送法務部調查局鑑驗，確係安非他命無疑，
    此有被告尿液檢驗成績書、法務部調查局之檢驗通知書二紙可稽，是被告自白核
    與事實相符，本案事證明確，被告犯行洵堪認定，應依法論科。
二、按毒品危害防制條例於民國八十六年十月三十日經立法院三讀通過，於八十七年
    五月二十日經總統公布，於同年月二十二日生效。次按安非他命則屬同條例第二
    條第二項第二款所定之第二級毒品，施用第二級毒品者，處三年以下有期徒刑，
    同條例第十條第二項分別定有明文。復按，犯同條例第十條之罪者，檢察官應先
    將被告送勒戒處所觀察、勒戒，其期間不得逾一月；觀察、勒戒後，有繼續施用
    毒品之傾向者，由檢察官聲請法院裁定令入戒治處所施以強制戒治；又強制戒治
    執行已滿三月，戒治處所認無繼續戒治之必要者，得檢具事證，報由檢察官聲請
    法院裁定停止戒治，前項停止期間，應付保護管束，期滿未經撤銷者，視為強制
    戒治期滿；強制戒治期滿或交付保護管束期滿，應由檢察官為不起訴之處分，同
    條例第二十條第一項、第二項本文後段、第二十二條第一項、第二項前段、第二
    十三條第一項定有明文。又按，毒品危害防制條例修正施行前繫屬之案件，除有
    刑法第二條第一項但書之情形外，於修正施行後，如為審判中之案件，由法院依
    修正後規定處理之，依修正後規定應為不起訴之處分者，法院應為免刑之判決，
    同條例第三十五條第三款規定至明。次按行為後法律有變更者，適用裁判時之法
    律，刑法第二條第一項前段，亦有明文。查本件被告最後犯罪行為終了時係八十
    七年三月十二日，上開毒品危害防制條例係於八十七年五月二十二日生效，行為
    後法律已有變更，又被告因施用安非他命，經本院裁定送觀察、勒戒，於勒戒中
    經認定有繼續施用安非他命之傾向，而於八十七年七月三日號裁定令入戒治處所
    施以強制戒治一年，嗣被告於強制戒治期滿三月後，其成效經評定為合格，無繼
    續戒治之必要，經本院於八十七年十月二十二日裁定停止戒治，所餘戒治期間保
    護管束，詎被告於保護管束期間經通知無正當理由不到場，違反保護管束應遵守
    事項情節重大，經本院於八十八年四月十六日裁定撤銷停止戒治，令入戒治處所
    施以強制戒治，而於八十八年五月十四日再入戒治處所施以強制戒治，被告於強
    制戒治期滿三月後，其成效經評定為合格，無繼續戒治之必要，經本院再於八十
    七年十月二十二日裁定停止戒治，所餘戒治期間付保護管束，嗣保護管束期滿未
    經撤銷一節，此有本院上述裁定、台灣嘉義戒治所嘉戒治教字第０三０九函各一
    紙及台灣台南地方法院檢察署觀護人執行保護管束報告表一紙附卷可稽，茲比較
    違反麻醉藥品管理條例第十三條之一第二項第四款之罪者，並無強制戒治期滿者
    ，應為免刑判決之規定；而犯毒品危害防制條例第十條第二項之罪者，則於強制
    戒治期滿者，得宣告免刑以觀，以新法毒品危害防制條例之規定較有利於被告，
    查本件就被告非法吸用安非他命，依上開規定得為免刑判決，自應適用毒品危害
    防制條例處斷之。
三、核被告非法吸用安非他命，係犯毒品危害防制條例第十條第二項之施用第二級毒
    品罪。被告非法持有第二級毒品之低度行為，已為其進而施用之高度行為所吸收
    ，不復另論。爰審酌被告停止強制戒治，於保護管束期間內，無繼續施用毒品之
    傾向，保護管束未經撤銷，已如前述，依法為如主文所示免刑之諭知。扣案如附
    表所示之安非他命，應依同法第十八條第一項前段沒收銷燬之。
四、據上論斷，應依刑事訴訟法第二百九十九條第一項但書，毒品危害防制條例第十
    條第二項、第二十三條第一項、第三十五條第三款、第十八條，刑法第二條第一
    項前段，判決如主文。
中    華    民    國      八十九      年      二        月      二十五  日
                                  臺灣臺南地方法院刑事第二庭
                                          法  官
右正本證明與原本無異
如不服本判決應於送達後十日內向本院提出上訴狀
                                          書記官
中    華    民    國      八十        年                月              日
附表
┌───┬───────┬────────┬────────┬──────┐
│編號  │種類          │重量            │查獲時間        │備註        │
├───┼───────┼────────┼────────┼──────┤
│  一  │安非他命      │淨重零點六公克（│八十七年二月十八│            │
│      │              │包裝重零點一五公│日              │            │
│      │              │克）            │                │            │
├───┼───────┼────────┼────────┼──────┤
│  二  │安非他命      │淨重點伍壹公克│八十七年三月十五│            │
│      │              │（包裝重零點貳│日              │            │
││              │  公克）        │                │            │
└───┴───────┴────────┴────────┴──────┘


司法院資訊處製作；財團法人民間司法改革基金會備份。
